臺灣新竹地方法院民事裁定  
110年度家調裁字第8號
聲  請  人  郭芷妤  
（下稱聲請人）      

相  對  人  郭軒愷  

特別代理人  李明峯  

相  對  人  葉政信  

上列當事人間請求否認子女事件，本院裁定如下：
    主      文
一、確認相對人郭軒愷（民國000年00月0日生、身分證統一編  
    號：Z000000000號）非聲請人自相對人葉政信受胎所生之婚
    生子女。
二、聲請程序費用由聲請人負擔。
    理    由
一、按當事人就不得處分之事項，其解決事件之意思已甚接近或
    對於原因事實之有無不爭執者，得合意聲請法院為裁定，家
    事事件法第33條第1 項亦有明文。查本件否認子女之身分問
    題屬當事人不得處分之事項，而兩造於民國110年3月3日本
    院開庭時，均當庭同意依前揭規定合意聲請法院為裁定，程
    序核無不合，應予准許。
二、聲請意旨略以：聲請人與相對人葉政信於民國100年10月22
    日結婚，嗣於109年5月8日離婚，而相對人郭軒愷於109年10
    月9日出生，經依法推定為前婚姻受胎所生，惟相對人郭軒
    愷實非相對人葉政信之婚生子女，有親子鑑定報告為證，依
    民法第1063條第2項規定提起本訴，並聲明如主文所示。
三、相對人葉政信、相對人郭軒愷之特別代理人李明峯對於聲請
    人之主張及請求事項、親子鑑定報告均無意見。
四、得心證之理由
（一）按從子女出生日回溯第181 日起至第302 日止為受胎期間
      ；妻之受胎，係在婚姻關係存續中者，推定其所生子女為
      婚生子女，民法第1062條第1 項、第1063條第1 項分別定
      有明文。聲請人主張其與相對人葉政信原為夫妻，相對人
      郭軒愷係於109年10月9日出生，依法受婚生推定等情，業
      據其提出出生證明書、戶籍謄本為證，堪信為真實。從而
      ，相對人郭軒愷受胎期間，既係在聲請人與相對人葉政信
      婚姻關係存續中，依法應推定相對人郭軒愷為聲請人與相
      對人葉政信之婚生子女。
（二）次按民法第1063條第1 項關於婚生子女的推定，如夫妻之
      一方能證明子女非為婚生子女者，得自知悉子女非為婚生
      子女之時起2 年內提起否認之訴，同條第2 項、第3 項亦
      定有明文。查相對人郭軒愷於109年10月9日出生，聲請人
      提起本件訴訟係在109年11月10日，有上開戶籍謄本及家
      事起訴狀收狀日期戳記在卷可佐，是聲請人提起本件訴訟
      顯未逾法定得提起否認之訴之期間。又聲請人主張相對人
      郭軒愷非其與相對人葉政信之婚生子女之事實，復經聲請
      人偕同相對人郭軒愷及特別代理人李明峯進行親緣DNA親
      子血緣鑑定，該鑑定結果認：「本系統所檢驗之STR點位
      皆無法排除李明峯（F）與郭軒愷（S）之親子關係，其綜
      合親子關係指數為00000000000.8201，親子關係概率值為
      99.999999％」，有110年2月23日柯滄銘婦產科基因飛躍生
      命科學實驗室親緣DNA鑑定報告書報告（採/受檢日期：11
      0年2月17日）在卷可稽。準此，相對人郭軒愷既係其之特
      別代理人李明峯所生，則依上揭事證及一人不可能同時有
      兩位生父之自然法則，應可認相對人郭軒愷非聲請人與相
      對人葉政信之婚生子女之事實甚明。綜上所述，相對人郭
      軒愷既非相對人葉政信之子女，聲請人復於法律規定期間
      內提起本件訴訟，揆諸前開說明，自應准許。
五、關於訴訟費用負擔方面：按敗訴人之行為，按當時之訴訟程
    度為伸張或防衛權利所必要者，因該行為所生之費用，法院
    得酌量情形命勝訴之當事人負擔其全部或一部，民事訴訟法
    第81條第2 款著有明文。本件否認子女之訴，聲請人起訴雖
    於法有據，然本件親子關係既係因婚生推定所造成，則相對
    人葉政信之應訴實受法律規定而不得不為，本院認為本件訴
    訟費用應由聲請人負擔較為公允，附此敘明。
六、據上論結，本件聲請人之聲請為有理由，依家事事件法第33
    條第1 項、第97條，非訟事件法第21條第2 項，民事訴訟法
    第81條第2 款之規定，裁定如主文。
中　　華　　民　　國　　110 　年　　3 　　月　　8 　　日
               家事法庭  法　　　官  林建鼎 
以上正本係照原本作成。
如對本裁定抗告，須於裁定送達後10日之不變期間內，向本院提
出抗告狀（需附繕本），並繳納抗告費新臺幣1,000元。
中　　華　　民　　國　　110 　年　　3 　　月　　8 　　日
                         書　記　官　林毓青